【裁判字號】    89,易,272
【裁判日期】    890629
【裁判案由】    毀損
【裁判全文】
臺灣嘉義地方法院刑事判決                          八十九年度易字第二七二號
    公  訴  人  臺灣嘉義地方法院檢察署檢察官
    被      告  甲○○
右列被告因毀損案件，經檢察官提起公訴 (八十九年度偵字第一六八九號)，本院判
決如左：
    主  文
甲○○損壞他人之電風扇，足以生損害於他人，處罰金參仟元，如易服勞役，以參佰
元折算壹日。
    事  實
一、吳揚名於民國八十九年二月七日（起訴書誤載為八日）下午一時三十分許，在其
    嘉義縣竹崎鄉義仁村二鄰下寮仔三五號住處，因與其父乙○○發生口角，竟基於
    毀損之故意，將乙○○所有之電風扇一台摔毀損壞。
二、案經乙○○訴由嘉義縣警察局竹崎分局報請臺灣嘉義地方法院檢察署檢察官偵查
    起訴。
    理  由
一、訊據被告甲○○矢口否認右揭犯罪事實，辯稱：其碰而已，沒有摔，電扇可使用
    云云。惟查，右揭犯行，業據被告於警訊時坦認：「我是於八十九年二月七日下
    午十三時三十分許在義仁村二鄰三五號摔壞一支電風扇」等語（見警卷第一頁背
    面）不諱，且據告訴人乙○○於警訊時指訴綦詳，核與證人即被告之兄丙○○於
    本院調查時證稱：伊雖不在現場，但被告毀損東西不下十次，都是伊回去收拾殘
    局；（八十九年二月）九或十日回去，被告毀損電扇已不堪使用等語（本院八十
    九年四月二十七日調查筆錄參照）及證人即現場處理警員丁○○結證：「我去時
    看到如相片所示情形（本院按：照片所示電風扇外殼掉落，橫倒於地上），且竹
    竿掉落」等語及「據鄰居言，他（指被告）常騷擾其家人」等語互核相符，足認
    被告於本院調查時所辯，顯係事後卸責之詞，要難採信；被告於警訊中之自白有
    上開告訴人之指述及證人之證述可資補強，應認以被告於警訊中之自白為可採。
    參以被告與告訴人為父子關係，衡諸經驗及論理法則，倘非被告確已將告訴人之
    物毀損，告訴人豈有訴諸法律之理，是堪認被告確有告訴人所指之毀損犯行，此
    外，復有照片一幀在卷可按，事證明確，被告犯行堪予認定。
二、核被告吳揚名所為，係犯刑法第三百五十四條之毀損器物罪。爰審酌被告之品行
    、智識程度、與被害人平日之關係、其犯罪之動機、手段、犯罪時所受之刺激及
    犯罪後之態度等諸般情狀，量處如主文所示之刑，並諭知易服勞役之折算標準。
三、被告經合法傳喚，無正當理由不到庭，本院認本件係應科罰金之案件，爰不待其
    陳述逕行判決。
據上論斷，應依刑事訴訟法第二百九十九條第一項前段、第三百零六條，刑法第三百
五十四條、第四十二條第二項，罰金罰鍰提高標準條例第一條前段、第二條，判決如
主文。
本案經檢察官游悅晨到庭執行職務
中      華      民      國    八十九    年      六      月    二十九    日
                                      臺灣嘉義地方法院刑事第三庭
                                          法  官  許  兆  慶
右正本證明與原本無異。
如不服本判決，應於判決送達後十日內，向本院提出上訴狀。
中      華      民      國    八十九    年      六      月    二十九    日
                                          書記官  洪  麗  惠
附錄本案論罪科刑適用法條：
刑法第三百五十四條
毀棄、損壞前二條以外之他人之物或令致不堪用，足以生損害於公眾或他人者，處二
年以下有期徒刑、拘役或五百元以下罰金。


司法院資訊處製作；財團法人民間司法改革基金會備份。
